# 套期会计处理

提问人：天津 - 我爱罗 时间：2015-05-01 22:21:05
老师您好： 对于符合套期策略采用套期会计处理中，期货合约公允价值波动为啥要记入“其他综合收益”，而不是“公允价值变动损益”？ 是否可以这样理解：套期的目的在于锁定价格风险，将收入金额锁定在购买期货合约的时点，实质上是收入的一部分，如果将公允价值波动确认到当期损益，会让报表使用人误认为这是一项期货投资，该波动最终形成 的损益也非投资行为，因此计入其他综合收益，交割日确认为营业收入？

回答人：chenyiwei
大致上可以这样理解。套期会计方法本身的定义就是“在相同会计期间将套期工具和被套期项目公允价值变动的抵销结果计入当期损益的方法”。公允价值套期采用的方法是改变被套期项目的计量属性使两者的公允价值变动部分抵销，现金流量套期采用的方式则是就爱难过套期工具的公允价值变动计入其他综合收益，都避免了套期存续期间报表损益的重大波动。但套期会计方法的采用与否不影响最终的现金流量。